

POQUE LANDON NATACHA

Développeur Full-stack

En tant que développeuse web passionnée, mon parcours s'est construit autour de l'univers dynamique et en constante évolution du développement web. Forte d'une formation solide chez OpenClassrooms et d'une expérience industrielle de 15 ans, j'ai acquis une expertise approfondie dans les technologies frontend et backend.







ÉPÔNE



PORTABLE

0619174679



E-MAIL

<u>poque.landon.natacha</u> <u>@plnwebdev.tech</u>







FORMATIONS

DÉVELOPPEUR INTÉGRATEUR WEB

OPENCLASSROOMS

2023/2024

BTS MÉCANIQUE ET AUTOMATISME IND.

CFAI - EMERAINVILLE

2006-2008

BAC ÉLECTROTECHNIQUE

ADOLPHE CHÉRIOUX —VITRY S/SEINE 2006

COMPÉTENCES

- Développement web frontend et backend
- Bases de données
- ⊘ Conception et architecture de logiciels
- ⊘ Résolution de problèmes complexes
- ⊗ SEO
- Publication de sites web

CENTRES D'INTÉRÊTS

- Création: Repousser les limites, projets personnels, dessin, bricolage, couture...
- Musique: Ecouter une grande variété de genres musicaux.

EXPÉRIENCES PROFESSIONNELLES

LISI AEROSPACE BAI

TECHNICIENNE PYROMÉTRIE

Février 2018 - Présent

Responsable fonctionnel équipe pyrométrie (service qualité de métrologie pour installation de production de traitement thermique).

LISI AEROSPACE BAI

TECHNICIENNE MAINTENANCE

Novembre 2009 - Février 2018

Participation à divers projets, notamment la dématérialisation du processus de maintenance (WORKFLOW) et la coordination d'une unité autonome de production de maintenance industrielle

WILLIAM SAURIN

TECHNICIENNE MAINTENANCE

Septembre 2007 – Février 2009

Projet d'automatisations, création documentaire, présentation, diagnostique, réparation, dépannage électromécanique, amélioration technique.

TECHNOOGIES

- ⊘ CSS3